臺灣臺中地方法院民事判決
111年度訴字第38號
原      告  臺灣中小企業銀行股份有限公司		

法定代理人  林謙浩  
訴訟代理人  張淑媚  
被      告  林意明即東樺工業社


上列當事人間請求返還借款事件，本院於民國111年2月15日言詞
辯論終結，判決如下：
    主      文
被告應給付原告如附表所示之本金、利息及違約金。
訴訟費用由被告負擔。
本判決得假執行。
    事實及理由
一、原告主張：被告林意明即東樺工業社於民國109年5月29日與
    原告簽訂借據，向原告借款新臺幣（下同）50萬元，借款期
    間5年，自109年5月29日起至114年5月29日止，借款還本付
    息方式自實際撥款日起，本金按月平均攤還，利息按月計付
    ；借款到期或視為到期時，願立即清償，如有遲延，願改按
    逾期當時原告基準利率（採按月調整）加年息3%計付利息及
    遲延利息（目前為5.22%）；凡逾期償還本金或利息時，按
    借款總餘額自應償還日起，逾期在6個月以內者按前開利率1
    0%，逾期超過6個月者按前開利率20%加付違約金。被告又於
    109年5月29日與原告簽訂受嚴重特殊傳染性肺炎影響發生營
    運困難事業資金紓困振興貸款契約書，向原告借款100萬元
    ，借款期間3年，自109年5月29日起至112年5月29日止，借
    款還本付息及利率、違約金之約定均同上。詎被告林意明僅
    繳納本息至110年7月29日，依授信約定書第15條第1項之約
    定，全部債務視為到期，原告業於110年11月3日寄發催告通
    知，被告仍未清償，上開借款尚欠本金36萬6,672元、61萬1
    ,108元，爰依消費借貸之法律關係提起本件訴訟，請求被告
    如數清償等語。並聲明：如主文第1項所示。
二、被告則以：同意原告請求，但因疫情關係營運困難，希望能
    協商延長還款期限等語。
三、按當事人於言詞辯論時為訴訟標的之捨棄或認諾者，應本於
    其捨棄或認諾為該當事人敗訴之判決，民事訴訟法第384條
    定有明文。經查，原告主張之事實，業據其提出借據、受嚴
    重特殊傳染性肺炎影響發生營運困難事業資金紓困振興貸款
    契約書、授信約定書、授信帳戶基本資料、原告放款利率歷
    史資料表、催告通知書及中華郵政掛號郵件收件回執、撥還
    款明細查詢單等件為證（見本院卷第17至41頁），被告於本
    院言詞辯論時，已當庭表示同意原告之請求（見本院卷第61
    頁），堪認已為訴訟標的之認諾，揆諸前開規定，本院自應
    本於被告之認諾為其敗訴之判決。至被告表示因疫情影響營
    運，希望能延長還款期限等語，惟有無資力償還，乃執行問
    題；又被告得否延長還款期限，係兩造間另就本件債務清償
    方式及期間之約定，事涉原告之權利，且非得以解免或緩期
    清償之事由，本院無從審酌。從而，原告依消費借貸之法律
    關係請求被告給付如主文第1項所示之本金、利息及違約金
    ，為有理由，應予准許。
四、本件係本於被告認諾所為之判決，爰依民事訴訟法第389條
    第1項第1款之規定，依職權宣告假執行。
五、訴訟費用負擔之依據：民事訴訟法第78條。
中　　華　　民　　國　　111 　年　　3 　　月　　3 　　日
                  民事第一庭    法  官  廖欣儀
正本係照原本作成。
如對本判決上訴，須於判決送達後20日內向本院提出上訴狀。如
委任律師提起上訴者，應一併繳納上訴審裁判費。
中　　華　　民　　國　　111 　年　　3 　　月　　3 　　日
                                書記官  李俊毅
附表（幣別：新臺幣）
編號   本    金 利息起算日  利息       違      約      金  1 36萬6,672元 自110年9月29日起至清償日止     5.22% 自110年10月30日起至清償日止，逾期在6個月以內者，按左開利率10%計算；逾期超過6個月部分，按左開利率20%計算。  2 61萬1,108元 自110年7月29日起至清償日止  自110年8月30日起至清償日止，逾期在6個月以內者，按左開利率10%計算；逾期超過6個月部分，按左開利率20%計算。